臺灣屏東地方法院刑事判決
　　　　　111年度易字第673號
          111年度易字第734號
公  訴  人  臺灣屏東地方檢察署檢察官
被      告  柯清淵




上列被告因妨害風化案件，經檢察官提起公訴（111年度偵字第5
734號）及追加起訴（111年度偵字第3870號），被告於準備程序
中就被訴事實為有罪之陳述，經本院合議庭裁定由受命法官依簡
式審判程序審理，判決如下：
　　主　文
乙○○犯公然猥褻罪，累犯，處有期徒刑陸月，如易科罰金，以新
臺幣壹仟元折算壹日。又犯公然猥褻罪，累犯，處有期徒刑陸月
，如易科罰金，以新臺幣壹仟元折算壹日。
　　事　實
一、乙○○意圖供人觀覽，基於公然猥褻之犯意，為下列行為：
　㈠於民國111年1月6日21時30分至40分間，在屬於不特定人或多
    數人得以共見共聞之公眾場所即屏東縣立圖書館總館（址設
    ：屏東縣○○市○○路00號）後門外，以撫摸其裸露生殖器之方
    式，公然實施猥褻行為，以達到性慾之滿足。
　㈡於111年4月19日11時許，在屬於不特定人或多數人得以共見
    共聞之公眾場所即屏東縣屏東市復興公園內人造湖旁，一手
    持手機觀看成人影片，另一手撫摸其裸露之生殖器並自慰之
    方式，公然實施猥褻行為，以達到性慾之滿足。
二、案經屏東縣政府警察局屏東分局報告臺灣屏東地方檢察署檢
    察官偵查起訴。　　
　　理　由
一、上揭犯罪事實，於事實欄一㈠部分，業據被告乙○○於審理中
    坦承不諱（見本院二卷第47、70、75頁），核與證人即被害
    人甲○○、丙○○於警詢及偵查之證述互核相符（見警一卷第3
    至10頁、偵一卷第71至77頁），並有111年3月15日員警偵查
    報告、甲○○、丙○○指認犯罪嫌疑人紀錄表、犯罪嫌疑人指認
    表、犯罪嫌疑人指認表相對應資料一覽表、被害人指認案發
    位置圖、屏東縣立圖書館總館及附近外配置圖、被告所有車
    牌號碼000-000號普通重型機車（下稱本案機車）之車輛詳
    細資料報表、甲○○照片指認照片2張、監視器錄影擷取畫面
    共14張、本院勘驗筆錄附卷可佐（見警一卷第2、16至23、2
    9、34，偵一卷第39至65頁，本院二卷第53至65頁）；於事
    實欄一㈡部分，業據被告於警詢、偵查及審理中坦承不諱（
    見警二卷第14至17頁，偵二卷第59至60頁，本院二卷第47、
    70、75頁），核與證人即被害人施瓊琪於警詢及偵查之證述
    互核相符（見警二卷第11至13頁，偵二卷第47至49頁），並
    有111年5月2日員警調查報告、本案車輛車輛詳細資料報表
    、施瓊琪指認被告照片共4張、被告涉嫌妨害風化案照片共6
    張、現場照片共8張在卷可佐（見警二卷第4、19、24至28，
    偵二卷第35至41頁）。足認被告任意性自白與事實相符。
二、就事實欄一㈠部分，被告固於偵查時曾供稱：時間太久了我
    不記得等語，惟查：
　㈠證人即被害人甲○○、丙○○始終證述目擊被告為本案犯行之地
    點為屏東縣立圖書館總館後門外（見警一卷第3頁反面、第7
    頁，偵一卷第71至72頁），經檢察官提示該地當日監視器錄
    影擷取畫面，2人即指證被告係坐於圖書館後門外，以監視
    器之視角而言，位置為後門中間偏左側，而2人原本係坐於
    畫面右側之草坪（見偵一卷第53頁）。本院即於準備程序勘
    驗該位置、該時段之監視器錄影畫面，勘驗結果確顯示1人
    （下稱甲）起自畫面右方進入後，即坐於圖書館後門外（畫
    面中間偏左側），時間達9分鐘有餘，期間並有2人（下稱乙
    、丙）自畫面右側草皮進入後，途經甲後續走向畫面左側等
    節，有本院勘驗筆錄在卷可佐（見本院二卷第53至65頁），
    與上揭證人甲○○、丙○○指證其等與被告之位置互核相符，可
    見其等所言非虛。又證人甲○○、丙○○於警詢時均證稱：我們
    原本在附近散步，經過圖書館後門外時後發現一名奇怪的男
    子，我們便轉頭視線看向他，發現該名男子正在打手槍，之
    後我們覺得噁心就快步離開等語（見警一卷第3頁反面、第7
    頁反面），此節經本院勘驗上揭監視器錄影畫面顯示，乙、
    丙於途經甲前，似有勾手、交談之舉措，至接近甲並經過甲
    後，除乙、丙其中1人回頭看向甲處外，均不再見有何聊天
    、互動之舉動，僅步行往畫面左側離去，此亦有上揭勘驗筆
    錄在卷可佐（見本院二卷第59至64頁），與證人甲○○、丙○○
    上揭證述情節亦相互吻合。
　㈡參諸證人甲○○、丙○○與原告並不相識、亦無任何仇隙，應無
    甘冒偽證之刑責故意誣陷被告之情理，所述情節亦與本院勘
    驗所得結果相符，可推知上揭畫面之「甲」確有為公然猥褻
    之犯行。又據上揭勘驗結果，被告於監視器畫面時間21：40
    ：00自畫面右側離開畫面，有上揭勘驗筆錄在卷可佐（見本
    院二卷第65頁），於相近時間內圖書館東側步道、椰林大道
    、西南側草皮步道、生態湖右側、游泳池岔路之監視器，均
    攝得身形相同之男子，此有前揭監視器錄影畫面擷取圖片在
    卷可佐（見偵一卷第57至61頁），此再與卷附圖書館平面圖
    暨監視器方向位置交互參照，可推知其路線係自圖書館後門
    處向屏東縣屏東市勝利東路入口處步行離去，亦有該平面圖
    附卷可查（見偵一卷第55頁）。嗣警方比對該時段自勝利東
    路出入口離開之普通重型機車，查知車牌號碼000-000號普
    通重型機車即本案車輛有於該時段經過鄰近路口，有前揭路
    口監視器畫面擷取圖片、111年3月15日員警偵查報告、本案
    車輛資料在卷可佐（見警一卷第2、29、36、39頁），因而
    推知該甲即為被告，並為證人甲○○、丙○○指認在卷，此節並
    為被告於審理中確認無訛（見本院卷第48頁）。是被告有為
    事實欄一㈠之公然猥褻犯行等節，已為明確。
　㈢從而，本案事證已臻明確，被告上揭犯行均堪以認定，自應
    依法論科。
三、論罪科刑
　㈠核被告所為，均係犯刑法第234條第1項之公然猥褻罪。被告
    二次犯行間，間隔時間已達數月、地點亦非同一，顯係基於
    不同犯意而為之，應分論併罰。
　㈡按受徒刑之執行完畢，或一部之執行而赦免後，五年以內故
    意再犯有期徒刑以上之罪者，為累犯，加重本刑至二分之一
    ，刑法第47條第1項定有明文。又被告構成累犯之事實及應
    加重其刑之事項，均應由檢察官主張並具體指出證明之方法
    後，經法院踐行調查、辯論程序，方得作為論以累犯及是否
    加重其刑之裁判基礎；而一般附隨在卷宗內之被告前案紀錄
    表，乃司法機關相關人員依照被告歷次因犯罪起訴、判決、
    定刑、執行等原始訴訟資料經逐筆、逐次輸入電磁紀錄後列
    印之派生證據，屬於文書證據之一種，倘法院依文書證據之
    調查方式宣讀或告以要旨後，被告及其辯護人並不爭執被告
    前案紀錄表記載內容之真實性，乃再就被告是否應加重其刑
    之法律效果，於科刑階段進行調查及辯論，始憑以論斷被告
    於本案構成累犯並裁量加重其刑者，即不能指為違法（最高
    法院111年度台上字第3405號判決可資參照）。經查，被告
    於本件犯行前，於110年間即因妨害風化案件，經本院以110
    年度簡字第1168號判處有期徒刑5月確定，並於110年12月14
    日易科罰金執行完畢（嗣本罪雖與他罪合併定應執行刑，惟
    不影響已執行完畢之狀態，附此敘明），此據被告自承於卷
    （見本院二卷第75頁），亦有臺灣高等法院被告前案紀錄表
    在卷可佐（見本院二卷第22至23頁），復被告對以上開前案
    紀錄表為證明累犯事實之依據等節，亦不爭執（見本院二卷
    第75頁），揆諸前開說明，本院自得援引並作為認定被告有
    無累犯之依據。觀被告構成累犯及本案之犯罪情節，均係犯
    公然猥褻之罪，甚者，本件犯行復於縣立圖書館、公園等人
    來人往場所為之，且為上揭之被害人所目擊，亦未見被告遭
    目擊後有何迴避之舉動，足見被告縱歷經刑事處罰後，仍執
    意侵害社會之善良風俗，刑罰感應力實屬薄弱。此外，亦無
    司法院釋字第775號解釋所稱加重最低本刑不符罪刑相當原
    則、比例原則之情形。本院因認被告二次犯行，均應依刑法
    第47條第1項規定，就被告本案所犯之各罪加重其刑。
　㈢又關於數罪併罰之案件，如能俟被告所犯數罪全部確定後，
    於執行時，始由該案犯罪事實最後判決之法院所對應之檢察
    署檢察官，聲請該法院裁定之，無庸於每一個案判決時定其
    應執行刑，則依此所為之定刑，不但能保障被告（受刑人）
    之聽審權，符合正當法律程序，更可提升刑罰之可預測性，
    減少不必要之重複裁判，避免違反一事不再理原則情事之發
    生（最高法院110年度台抗大字第489號裁定可資參照）。查
    被告所犯二罪雖均為數罪併罰之案件，然尚有肇事逃逸、公
    共危險案已判決確定送執行中，此有前述被告前案紀錄表在
    卷可稽。從而，揆諸上揭裁定意旨，為被告之利益，爰不於
    本件合併定應執行刑，併此敘明。
　㈣爰以行為人之責任為基礎，審酌被告於事實欄一㈠中，係選擇
    圖書館後門之光亮處為本案犯行，且緊鄰人行步道，當時尚
    有民眾行經該地休憩；於事實欄一㈡，係於白天時段之公園
    為本案犯行，且亦緊鄰人行步道與觀景臺，顯然可能為不特
    定之民眾所目擊，實敗壞社會善良風俗秩序，且被告早於87
    、94、99、100、101、103、104、105、107、108年間（另
    上開論以累犯之妨害風化犯罪前科不予重覆評價），即多次
    因妨害風化案件經論罪科刑，有前揭被告前案紀錄表在卷可
    稽，由此足徵被告明知於公共場所為猥褻係違法行為，竟仍
    多次圖己身私慾為公然猥褻行為，致本件被害人甲○○、丙○○
    、施瓊琪驚嚇及厭惡感，所為實屬不該。惟念其犯後就事實
    欄一㈡於警詢中即坦承犯行，就事實欄一㈠之犯行亦於審理中
    轉為坦承犯行，並願意供承其詳實經過，態度尚可，兼衡被
    告於警詢及本院自陳之教育程度、家庭、職業、收入等家庭
    及經濟生活（見警二卷第14頁、本院二卷第75頁）等一切情
    狀，量處如主文所示之刑，併諭知易科罰金之折算標準，以
    資懲儆。
據上論斷，依刑事訴訟法第273條之1第1項、第299條第1項前段
，刑法第234條第1項、第41條第1項、第47條第1項，刑法施行法
第1條之1第1項，判決如主文。
本案經檢察官王奕筑提起公訴及追加起訴，檢察官潘國威到庭執
行職務。　
中　　華　　民　　國　　111 　年　　11　　月　　16　　日
　　　　　　　　　刑事第一庭　　  法　官　 吳品杰
以上正本證明與原本無異。
如不服本判決應於收受判決後20日內向本院提出上訴書狀，並應
敘述具體理由；其未敘述上訴理由者，應於上訴期間屆滿後20日
內向本院補提理由書（均須按他造當事人之人數附繕本）「切勿
逕送上級法院」。
中　　華　　民　　國　　111 　年　　11　　月　　17　　日
                                      書記官  沈君融
附錄本案論罪科刑法條
刑法第234條第1項
意圖供人觀覽，公然為猥褻之行為者，處一年以下有期徒刑、拘
役或九千元以下罰金。
卷別對照表
簡稱 卷宗名稱 警一卷 屏東縣政府警察局屏東分局屏警偵分字第11131096100號 警二卷 屏東縣政府警察局屏東分局屏警偵分字第11131958500號 偵一卷 臺灣屏東地方檢察署111年度偵字第3870號 偵二卷 臺灣屏東地方檢察署111年度偵字第5734號 本院一卷 111年度易字第734號 本院二卷 111年度易字第673號